
---
title: "Remote sensing: groen in private buitenruimte"
output:
  pdf_document
---


```{r, echo=FALSE}
# install & load packages
shhh <- suppressPackageStartupMessages
# packages_needed<-c( 'dplyr', 'here')
# installed<-installed.packages()
# sapply(packages_needed, function(p)
#   if(!p %in% installed[,1]){
#   install.packages(p)
#   }) 
# lapply(packages_needed, library, character.only=TRUE)
# rm(installed, packages_needed)

neighbourhood <- "BU08280002"
# set directories
#path <- paste0(here::here(),"/REPORT/", neighbourhood)

options(warn=-1)
```


In dit rapport worden de resultaten van de analyse -op hoofdlijnen- getoond. De volgende onderdelen komen aan de orde: 



## rs_tuinen:
```{r pl2, echo=FALSE, fig.cap=" ", out.width = '100%'}

graph.find <- list.files(path = here::here("R","PLOTS", neighbourhood), 
                         pattern = paste0("rs_tuinen_", neighbourhood, ".png"), full.names = TRUE)

knitr::include_graphics(graph.find)
```


## rs_cir_bands:
```{r pl3, echo=FALSE, fig.cap=" ", out.width = '100%'}

graph.find <- list.files(path = here::here("R","PLOTS", neighbourhood), 
                         pattern = paste0("rs_cir_bands_", neighbourhood, ".png"), full.names = TRUE)

knitr::include_graphics(graph.find)
```


## rs_nir_red_relationship:
```{r pl4, echo=FALSE, fig.cap=" ", out.width = '100%'}

graph.find <- list.files(path = here::here("R","PLOTS", neighbourhood), 
                         pattern = paste0("rs_nir_red_relationship_", neighbourhood, ".png"), full.names = TRUE)

knitr::include_graphics(graph.find)
```

## rs_rgb:
```{r pl5, echo=FALSE, fig.cap=" ", out.width = '100%'}

graph.find <- list.files(path = here::here("R","PLOTS", neighbourhood), 
                         pattern = paste0("rs_rgb_", neighbourhood, ".png"), full.names = TRUE)

knitr::include_graphics(graph.find)
```

## rs_rgb_BU03990502_tuinen: <FIXME>
```{r pl6, echo=FALSE, fig.cap=" ", out.width = '100%'}

graph.find <- list.files(path = here::here("R","PLOTS", neighbourhood), 
                         pattern = paste0("rs_rgb_tuinen_", neighbourhood, ".png"), full.names = TRUE)

knitr::include_graphics(graph.find)
```


## rs_ndvi_raw_vegetation_contours:
```{r pl7, echo=FALSE, fig.cap=" ", out.width = '100%'}

graph.find <- list.files(path = here::here("R","PLOTS", neighbourhood), 
                         pattern = paste0("rs_ndvi_raw_vegetation_contours_", neighbourhood, ".png"), full.names = TRUE)

knitr::include_graphics(graph.find)
```

## rs_ahn_buurt:
```{r pl8, echo=FALSE, fig.cap=" ", out.width = '100%'}

graph.find <- list.files(path = here::here("R","PLOTS", neighbourhood), 
                         pattern = paste0("rs_ahn_buurt_", neighbourhood, ".png"), full.names = TRUE)

knitr::include_graphics(graph.find)
```


## rs_raster_cell_ndvi:
```{r pl9, echo=FALSE, fig.cap=" ", out.width = '100%'}

graph.find <- list.files(path = here::here("R","PLOTS", neighbourhood), 
                         pattern = paste0("rs_ndvi_distibution_raster_cell_", neighbourhood, ".png"), full.names = TRUE)

knitr::include_graphics(graph.find)
```

## rs_ndvi_density_distribution:
```{r pl10, echo=FALSE, fig.cap=" ", out.width = '100%'}

graph.find <- list.files(path = here::here("R","PLOTS", neighbourhood), 
                         pattern = paste0("rs_ndvi_density_distribution_", neighbourhood, ".png"), full.names = TRUE)

knitr::include_graphics(graph.find)
```

## rs_ndvi_levelplot:
```{r pl11, echo=FALSE, fig.cap=" ", out.width = '100%'}

graph.find <- list.files(path = here::here("R","PLOTS", neighbourhood), 
                         pattern = paste0("rs_ndvi_levelplot_", neighbourhood, ".png"), full.names = TRUE)

knitr::include_graphics(graph.find)
```


## rs_ndvi:
```{r pl12, echo=FALSE, fig.cap=" ", out.width = '100%'}

graph.find <- list.files(path = here::here("R","PLOTS", neighbourhood), 
                         pattern = paste0("rs_ndvi_", neighbourhood, ".png"), full.names = TRUE)

knitr::include_graphics(graph.find)
```

## rs_evi2:
```{r pl13, echo=FALSE, fig.cap=" ", out.width = '100%'}

graph.find <- list.files(path = here::here("R","PLOTS", neighbourhood), 
                         pattern = paste0("rs_evi2_", neighbourhood, ".png"), full.names = TRUE)

knitr::include_graphics(graph.find)
```

## rs_vri:
```{r pl14, echo=FALSE, fig.cap=" ", out.width = '100%'}

graph.find <- list.files(path = here::here("R","PLOTS", neighbourhood), 
                         pattern = paste0("rs_rvi_", neighbourhood, ".png"), full.names = TRUE)

knitr::include_graphics(graph.find)
```

## rs_ndvi_classes_fixed:
```{r pl15, echo=FALSE, fig.cap=" ", out.width = '100%'}

graph.find <- list.files(path = here::here("R","PLOTS", neighbourhood), 
                         pattern = paste0("rs_ndvi_classes_fixed_", neighbourhood, ".png"), 
                         full.names = TRUE)

knitr::include_graphics(graph.find)
```

## rs_ndvi_classes_unsupervised:
```{r pl16, echo=FALSE, fig.cap=" ", out.width = '100%'}

graph.find <- list.files(path = here::here("R","PLOTS", neighbourhood), 
                         pattern = paste0("rs_ndvi_classes_unsupervised_", neighbourhood, ".png"), 
                         full.names = TRUE)

knitr::include_graphics(graph.find)
```

## rs_ndvi_substantial:
```{r pl17, echo=FALSE, fig.cap=" ", out.width = '100%'}

graph.find <- list.files(path = here::here("R","PLOTS", neighbourhood), 
                         pattern = paste0("rs_ndvi_substantial_", neighbourhood, ".png"), 
                         full.names = TRUE)

knitr::include_graphics(graph.find)
```

## rs_rgb_ndvi:
```{r pl18, echo=FALSE, fig.cap=" ", out.width = '100%'}

graph.find <- list.files(path = here::here("R","PLOTS", neighbourhood), 
                         pattern = paste0("rs_rgb_ndvi_", neighbourhood, ".png"), 
                         full.names = TRUE)

knitr::include_graphics(graph.find)
```

## rs_rgb_vegetation:
```{r pl19, echo=FALSE, fig.cap=" ", out.width = '100%'}

graph.find <- list.files(path = here::here("R","PLOTS", neighbourhood), 
                         pattern = paste0("rs_rgb_vegetation_", neighbourhood, ".png"), 
                         full.names = TRUE)

knitr::include_graphics(graph.find)
```

## rs_rgb_veg_substantial:
```{r pl20, echo=FALSE, fig.cap=" ", out.width = '100%'}

graph.find <- list.files(path = here::here("R","PLOTS", neighbourhood), 
                         pattern = paste0("rs_rgb_veg_substantial_", neighbourhood, ".png"), 
                         full.names = TRUE)

knitr::include_graphics(graph.find)
```

## rs_rgb_veg_classes_unsupervised:
```{r pl21, echo=FALSE, fig.cap=" ", out.width = '100%'}

graph.find <- list.files(path = here::here("R","PLOTS", neighbourhood), 
                         pattern = paste0("rs_rgb_veg_classes_unsupervised_", neighbourhood, ".png"), 
                         full.names = TRUE)

knitr::include_graphics(graph.find)
```

## rs_rgb_veg_classes_fixed:
```{r pl22, echo=FALSE, fig.cap=" ", out.width = '100%'}

graph.find <- list.files(path = here::here("R","PLOTS", neighbourhood), 
                         pattern = paste0("rs_rgb_veg_classes_fixed_", neighbourhood, ".png"), 
                         full.names = TRUE)

knitr::include_graphics(graph.find)
```

## rs_rgb_veg_3m:
```{r pl23, echo=FALSE, fig.cap=" ", out.width = '100%'}

graph.find <- list.files(path = here::here("R","PLOTS", neighbourhood), 
                         pattern = paste0("rs_rgb_veg_3m_", neighbourhood, ".png"), 
                         full.names = TRUE)

knitr::include_graphics(graph.find)
```

## rs_rgb_veg_5m:
```{r pl24, echo=FALSE, fig.cap=" ", out.width = '100%'}

graph.find <- list.files(path = here::here("R","PLOTS", neighbourhood), 
                         pattern = paste0("rs_rgb_veg_5m_", neighbourhood, ".png"), 
                         full.names = TRUE)

knitr::include_graphics(graph.find)
```

## NDVI_mean_garden:
```{r pl25, echo=FALSE, fig.cap=" ", out.width = '100%'}

graph.find <- list.files(path = here::here("R","PLOTS", neighbourhood), 
                         pattern = paste0("NDVI_mean_garden", ".png"), 
                         full.names = TRUE)

knitr::include_graphics(graph.find)
```


## NDVI_mean_vegetation_garden:
```{r pl26, echo=FALSE, fig.cap=" ", out.width = '100%'}

graph.find <- list.files(path = here::here("R","PLOTS", neighbourhood), 
                         pattern = paste0("NDVI_mean_vegetation_garden", ".png"), 
                         full.names = TRUE)

knitr::include_graphics(graph.find)
```

## rs_garden_ndvi:
```{r pl27, echo=FALSE, fig.cap=" ", out.width = '100%'}

graph.find <- list.files(path = here::here("R","PLOTS", neighbourhood), 
                         pattern = paste0("rs_garden_ndvi_", neighbourhood, ".png"), 
                         full.names = TRUE)

knitr::include_graphics(graph.find)
```

## rs_gardens_distibution_ndvi:
```{r pl28, echo=FALSE, fig.cap=" ", out.width = '100%'}

graph.find <- list.files(path = here::here("R","PLOTS", neighbourhood), 
                         pattern = paste0("rs_gardens_distibution_ndvi_", neighbourhood, ".png"), 
                         full.names = TRUE)

knitr::include_graphics(graph.find)
```

## green_coverage_garden:
```{r pl29, echo=FALSE, fig.cap=" ", out.width = '100%'}

graph.find <- list.files(path = here::here("R","PLOTS", neighbourhood), 
                         pattern = paste0("rs_gardens_distibution_ndvi", ".png"), 
                         full.names = TRUE)

knitr::include_graphics(graph.find)
```

## rs_gardens_distibution_coverage:
```{r pl30, echo=FALSE, fig.cap=" ", out.width = '100%'}
graph.find <- list.files(path = here::here("R","PLOTS", neighbourhood), 
                         pattern = paste0("rs_gardens_distibution_coverage_", neighbourhood, ".png"), 
                         full.names = TRUE)

knitr::include_graphics(graph.find)
```

## stoned_coverage_garden:
```{r pl31, echo=FALSE, fig.cap=" ", out.width = '100%'}

graph.find <- list.files(path = here::here("R","PLOTS", neighbourhood), 
                         pattern = paste0("stoned_coverage_garden", ".png"), 
                         full.names = TRUE)

knitr::include_graphics(graph.find)
```


## green_coverage_panden:
```{r pl32, echo=FALSE, fig.cap=" ", out.width = '100%'}
graph.find <- list.files(path = here::here("R","PLOTS", neighbourhood), 
                         pattern = paste0("green_coverage_panden", ".png"), 
                         full.names = TRUE)

knitr::include_graphics(graph.find)
```
